臺灣高等法院臺中分院刑事判決　　　　　　　　九十一年度交上易字第一八六四號
　　上　訴　人
　　即　被　告　甲○○
　　選任辯護人　李東炫
右上訴人因過失傷害案件，不服臺灣臺中地方法院九十年度交自字第十七號中華民國
九十一年八月三十日第一審判決，提起上訴，本院判決如左：
　　主      文
原判決撤銷。
甲○○因過失傷害人，處拘役伍拾玖日，如易科罰金，以佰元折算壹日。
    事　　  實
一、甲○○於民國八十九年十二月十三日下午六時十分許，駕駛車牌號碼ＯＢ－七０
    八七號自小客車，沿臺中縣龍井鄉○○路由西往東行駛，途經該路與臺中縣龍井
    鄉○○路○段之交岔路口（甲○○行駛方向燈號為閃光紅燈），應注意車前狀況
    ，減速慢行，先停於交岔路口前，讓幹道車優先通過後，認為安全時方得續行，
    而依當時情形雖然天候雨，但為夜間有燈光、路面無缺陷、無障礙物、視距良好
    等情況，亦無不能注意之情事，竟疏於注意，貿然行駛，適有丙○○（七十二年
    生）無照騎乘車牌號碼ＮＷＨ－七五七號重型機車，沿臺中縣龍井鄉○○路由北
    往南方向行駛，丙○○途經沙田與觀光路之交岔路口（丙○○行駛方向燈號為閃
    光黃燈），亦疏未警戒前方並減速慢行，二車在路口均煞避不及發生撞擊，致丙
    ○○倒地受有右股骨頭及股骨頸骨折，右髖臼關節骨折合併脫臼，右膝十字韌帶
    斷裂等處之傷害。
二、案經丙○○之母丁○○提起自訴。
　　理      由
一、訊據上訴人即被告甲○○固坦承於右揭時地駕車發生車禍致被害人丙○○受傷之
    事實，惟矢口否認有何過失犯行，辯稱伊在前揭交岔路口前有暫停看到無其他車
    輛，始緩緩駛出，因被害人丙○○突快速駛至，始發生本次車禍，並係被害人丙
    ○○來撞伊車輛云云。惟按汽車行駛時駕駛人應注意車前狀況，並隨時採取必要
    之安全措施；且按閃光紅燈表示「停車再開」，車輛應減速接近，先停於交岔路
    口前，讓幹道車優先通過後，認為安全時方得續行，道路交通安全規則第九十四
    條第三項、道路交通標誌標線號誌設置規則第二百十一條分別定有明文，本件被
    告行經交岔路口，且行車之方向為閃光紅燈，其本應注意依上開規定駕車，竟疏
    未注意遵守上開規則，且依被告所述過馬路後係欲左轉，自應可看清左邊車輛，
    而其竟稱未看到被害人車輛，其因此肇致本件車禍，自有過失甚明。況本件經原
    審法院送請臺灣省臺中縣區車輛行車事故鑑定委員會鑑定及臺灣省汽車肇事覆議
    鑑定委員會覆議結果，亦均認被告確有過失，有鑑定意見書及覆議函可稽，益證
    被告之行為有過失，雖本件被害人行經閃黃燈號誌路口，未充分注意車前狀況，
    且未減速慢行，亦與有過失，惟此不影響被告過失責任之認定（本件經送臺灣省
    臺中縣區車輛行車事故鑑定委員會鑑定結果，雖認被害人方向無肇事因素，惟依
    卷附道路交通事故處理紀錄登記簿所載及被害人丙○○自承於十公尺前已看到被
    告車輛超越網狀線區，暨現場照片所示二車撞擊點分別係被告車輛之左前葉子板
    及被害人機車車頭，撞擊後被害人機車呈車前罩、車燈全數散飛狀況，被害人顯
    然於穿越該交岔路口時車速非低，亦有過失），此外復有道路交通事故調查表一
    件、驗傷診斷書三紙及現場照片六張附卷可稽，而被害人所受之傷尚未達重傷之
    程度，亦經原審法院向光田綜合醫院、童綜合醫院函查，有各該覆函在卷可參。
    被害人因本件車禍受傷，與被告之過失行為間並有相當因果關係。罪證明確，被
    告過失犯行至堪認定。
二、核被告甲○○所為，係犯刑法第二百八十四條第一項前段之過失傷害罪，原審以
    被告犯罪事證明確，予以論罪，固非無見，惟本院審酌被告與被害人各自過失程
    度，認原審判處被告有期徒刑三月，刑度尚嫌過重，被告上訴意旨否認過失雖無
    可採，但原審判決量刑既有失衡之處，即屬無可維持，應由本院予以撤銷，並量
    處如主文第二項所示之刑及依修正後刑法第四十一條第一項前段規定諭知易科罰
    金之折算標準示懲。
據上論結，應依刑事訴訟法第三百六十九條第一項前段、第三百六十四條、第二百九
十九條第一項前段，刑法第二條第一項前段、第二百八十四條第一項前段，修正後刑
法第四十一條第一項前段，罰金罰鍰提高標準條例第一條前段、第二條前段，判決如
主文。
本案經檢察官乙○○到庭執行職務。
中      華      民      國　    九十一     年    十二     月    十八　　日
                                臺灣高等法院臺中分院刑事第五庭
                                      審判長法　官  袁　從　楨
                                      　　　法  官  胡  森  田
                          　　　法  官  姚  勳  昌
右正本證明與原本無異。
不得上訴。
　　　　　　　　　　　　　　　　　　　　　　書記官  陳　如　慧
中      華      民      國　    九十一     年    十二     月    十八　　日
                                                                        Ｒ
